臺灣高等法院刑事判決　　　　　　　 100年度上訴字第2213號
上　訴　人
即　被　告　王孝元
指定辯護人　本院公設辯護人李廣澤
上列上訴人因違反毒品危害防制條例案件，不服臺灣臺北地方法
院100年度訴字第297號，中華民國100年6月7 日第一審判決（起
訴案號：臺灣臺北地方法院檢察署100年度偵字第2065 號），提
起上訴，本院判決如下：
    主  文
上訴駁回。
    事  實
一、王孝元係酒店經紀人，明知愷他命（Ketamine）係毒品危害
    防制條例第2條第2項第3 款所列之第三級毒品，不得非法持
    有及販賣，竟基於販賣愷他命以牟利之犯意，於民國99年 9
    、10月間，先向林義（綽號「阿Ｑ」，所涉販賣第二級、
    第三級毒品罪嫌部分，業經臺灣臺北地方法院以100 年度訴
    字第249號判決判處有期徒刑7年）及真實姓名不詳綽號「宏
    維」之友人所介紹之不詳成年男子，以每50公克新臺幣（下
    同）14,000元（即每公克280 元）之價格，販入第三級毒品
    愷他命，欲轉售予呂虹瑾、陳盈伶、陳雅如及陳慧賢，即於
    99年9至12月間之某日，在其位於臺北市中山區○○○路○段
    48號4樓之5辦公室，以每公克400元之價格販賣愷他命5公克
    予呂虹瑾（綽號「小柔」，所涉販賣第二級毒品罪嫌部分，
    業經臺灣臺北地方法院以100年度訴字第107號判決判處有期
    徒刑3年8月）1 次；再於同年10至12月間之某日，先後以每
    公克300元之價格，各販賣愷他命5公克予旗下之酒店小姐陳
    盈伶（綽號ViVi）、陳雅如（綽號小不點）及陳慧賢（綽號
    Seven）各1次。嗣於100年1月9日晚間8時許，為警持搜索票
    前往王孝元上開辦公室及其女友蕭惠燕位於臺北市中山區○
    ○○路○段68巷13號10樓之1住處執行搜索，當場扣得王孝元
    所有供販毒所用或預備供分裝毒品之用如附表編號 1、3、5
    所示之物，及與本案無關之附表編號2、4所示之物，始悉上
    情。
二、案經臺北市政府警察局文山第一分局移送臺灣臺北地方法院
    檢察署檢察官偵查起訴。
    理  由
壹、程序部分：
    按被告以外之人於審判外之陳述，雖不符前4 條（即刑事訴
    訟法第159條之1 至之4）之規定，而經當事人於審判程序同
    意作為證據，法院審酌該言詞陳述或書面陳述作成時之情況
    ，認為適當者，亦得為證據。當事人、代理人或辯護人於法
    院調查證據時，知有第159條第1項不得為證據之情形，而未
    於言詞辯論終結前聲明異議者，視為有前項之同意，刑事訴
    訟法第159條之5定有明文。經查，檢察官、被告王孝元及其
    辯護人於本院言詞辯論終結前，就本判決所引用下列各項屬
    於審判外陳述之證據，知有第159條第1項不得為證據之情形
    ，均未聲明異議，且本院審酌該證據作成情況均無不適當之
    情形，是依上開規定，認得作為本案證據。
貳、實體部分：
一、上開事實，業據被告於原審及本院審理時坦承不諱（見原審
    卷第81頁反面；本院卷第37頁），核與證人呂虹瑾、陳盈伶
    、陳雅如、陳慧賢、蕭慧燕、林義於偵查時之證述相符（
    見偵一卷第55頁至第59頁、第63頁至第66頁、第84頁至第86
    頁、第88頁至第91頁）；復有搜索票、搜索筆錄、扣押物品
    目錄表、扣押物品清單、扣案物照片5張、現場照片4張、通
    訊監察書、門號0000000000號行動電話之通訊監察譯文等件
    在卷可稽（見偵一卷第19頁至第22頁、第35頁至第39頁、第
    76頁至第78頁；偵二卷第6 頁至第41頁、第84頁、第85頁；
    原審卷第37頁、第39頁）。又警方在被告女友蕭惠燕位於臺
    北市中山區○○○路○段68巷13號10樓之1住處查獲之白色粉
    末1小包、1大包（合計驗餘總淨重76.2955公克）及香煙1支
    （驗餘淨重0.7208公克），經送請交通部民用航空局航空醫
    務中心以氣相層析質譜儀（GC/MS ）法檢驗，均確認含有愷
    他命成分之情，亦有該中心100年1 月26日航藥鑑字第10003
    12號鑑定書可證（見偵一卷第79頁）。綜上，足徵被告之前
    揭任意性自白與事實相符，應堪採信，被告確有上揭販賣第
    三級毒品愷他命之犯行，應屬無疑。
二、按販賣第三級毒品，可處5年以上有期徒刑，得併科700萬元
    以下罰金，毒品危害防制條例第4條第3項定有明文，是販賣
    第三級毒品係屬嚴重違法行為，苟遭逮獲，後果非凡，毒販
    出售毒品時無不小心翼翼，不敢公然為之。而邇來政府為杜
    絕毒品氾濫，毒害人民甚深，再三宣導教民眾遠離毒品、媒
    體之報導既深且廣，對於毒品之禁絕，應為民眾所熟悉。又
    政府對於查緝施用、轉讓及販賣毒品無不嚴格執行，且販賣
    毒品罪更係重罪，設若無利可圖，衡情一般持有毒品者，當
    不致輕易將持有毒品交付他人。況第三級毒品愷他命之價格
    不貲，物稀價昂，並無公定之價格，不論任何包裝，均可任
    意分裝增減分量，每次買賣價量，亦可能隨時依雙方間之關
    係深淺、資力、需求量及對行情之認知、來源是否充裕、查
    緝是否嚴緊，購買者被查獲時供述購買對象之可能性風險之
    評估等，因而異其標準，並隨時機動調整，非可一概而論，
    是販賣之利得，除經坦承犯行或價量俱臻明確外，委難查得
    實情，販賣之人從價差或量差中牟利方式雖異，其意圖營利
    之非法販賣行為則一，茍無任何利益可圖，被告實無甘冒重
    罪風險，而為上揭販賣愷他命犯行，則被告顯係意圖販賣第
    三級毒品，且必預期有相當豐厚之利得，否則豈有願冒罹重
    典之風險，而任意販賣毒品或購買大量愷他命之理？況被告
    已自承：伊用25,000元跟「宏維」的朋友買100 公克愷他命
    ，再以每公克400 元之價格販賣愷他命予呂虹瑾，及以每公
    克300 元之價格，販賣愷他命予陳盈伶、陳雅如、陳慧賢等
    語，益徵被告確有欲藉由上開販賣毒品犯行，以從中賺取買
    賣差價牟利之意圖甚明。從而，本案事證明確，被告販賣第
    三級毒品之犯行，均堪認定。
三、查愷他命係毒品危害防制條例第2條第2項第3 款所稱之第三
    級毒品，不得非法持有及販賣。又毒品危害防制條例第4 條
    所規定之販賣毒品罪，雖不以販入之後復行賣出為要件，祇
    要以營利為目的，將毒品販入或賣出，有一於此，其犯罪即
    為完成。惟其行為態樣，可分為販入、賣出、販入後復行賣
    出等三種情形。其中販入或賣出，有一於此，其犯罪固屬完
    成；但在販入後復行賣出之場合，行為人意圖營利而販入毒
    品後，至首次賣出，乃二個舉動之接續實行，仍祇成立一個
    販賣既遂罪，最高法院96年度台上字第3551號、第5530號判
    決意旨可供參照。是被告先向林義及綽號「宏維」之友人
    所介紹之不詳成年男子販入愷他命後，再將之販賣予呂虹瑾
    、陳盈伶、陳雅如、陳慧賢4 人，核其所為，均係犯毒品危
    害防制條例第4條第3項之販賣第三級毒品罪。又被告持有第
    三級毒品之犯行，本應以持有毒品罪論，惟其持有後進而販
    賣，其持有之低度行為應被販賣之高度行為所吸收，故不另
    論其持有毒品罪。再被告所犯本案4 次販賣第三級毒品犯行
    ，犯意各別，行為互殊，應予分論併罰。又被告所犯上開販
    賣第三級毒品罪，因其於偵查及審判中就上開犯罪事實均自
    白，是均應依毒品危害防制條例第17條第2 項規定分別減輕
    其刑。
四、原審本於同上見解，認被告王孝元之犯行事證明確，因而適
    用毒品危害防制條例第4條第3項、第17條第2項、第19條第1
    項，刑法第11條前段、第51條第5款、第38條第1項第1 款、
    第2 款之規定，審酌毒品戕害人身至深且鉅，被告仍無視毒
    品對他人危害，而為本案販賣第三級毒品犯行，嚴重危害購
    毒者之身心健康，助長毒品氾濫，足以衍生其他犯罪，惡性
    非輕；惟念其前無任何刑案犯罪紀錄，有本院被告前案紀錄
    表附卷可查，且犯後已坦承犯行，態度尚可，顯見悔意，復
    衡其犯罪之動機、目的、手段、所生之危害、販出之次數為
    4次、數量亦非鉅等一切情狀，就其所犯販賣第三級毒品共4
    罪，均量處有期徒刑2年8月，並定其應執行之刑為有期徒刑
    4年6月。經核原判決認事用法，均無違誤，量刑之諭知，亦
    屬妥適，應予維持。被告不服原判決，於100年6月24日提起
    上訴，被告上訴意旨僅泛稱：伊於警詢時已供出毒品來源為
    林義及阿祥，並因而查獲，應依毒品危害防制條例第17條
    第1 項減輕其刑，且伊前無刑案紀錄及前科，素行尚稱良好
    ，懇請鈞院從輕量刑云云，惟查：(一)觀諸臺北市政府警察局
    文山第一分局100年8 月15日北市警文一分刑字第100309864
    00號函覆說明二所示，略謂：「被告王孝元為本分局查獲時
    ，確有供出毒品來源為林義，惟並未供出阿祥及聯絡電話
    ，另被告王孝元於100年1月9 日查獲，然林義於99年12月
    28日為中山分局查獲，另經本分局於100年1月7 日借提偵訊
    在案」等語（見本院卷第16頁、第19頁），可知被告於警詢
    時未供出其毒品來源「阿祥」，且林義在被告供出之前，
    業經警方查獲，自非被告於警詢時供出毒品來源因而查獲，
    是被告上訴意旨辯稱被告於警詢時已供出毒品來源為林義
    及「阿祥」，並因而查獲，應依毒品危害防制條例第17條第
    1 項減輕其刑云云，顯與卷證內容不符，委無可採。至於被
    告之辯護人於本院審理時指稱警方對林義有販賣毒品予被
    告部分應不知情，係因被告供出毒品來源，警方始知林義
    另涉毒品案件云云，惟細繹偵辦吳柏杰販賣毒品案監察譯文
    內容所示，監聽對象綽號「阿Ｑ」之人（即林義）與綽號
    「阿元」之人（即被告）於99年10月31日、同年11月2日、6
    日、7 日、11日、12日、15日即有販賣毒品之通話內容，此
    有該監察譯文表附卷可按（見偵二卷第50頁反面至第73頁）
    ，足見警方於被告供出毒品來源前，對林義有販賣毒品予
    被告乙節早已知悉，是被告辯護人上揭所辯，殊難憑採。(二)
    按關於刑之量定，係實體法上賦予法院得為自由裁量之事項
    ，倘其未有逾越法律所規定之範圍，或濫用其權限，即不得
    任意指摘為違法（最高法院75年台上字第7033號判例意旨可
    資參照）。且在同一犯罪事實與情節，如別無其他加重或減
    輕之原因，下級審量定之刑，亦無過重或失輕之不當情形，
    則上級審法院對下級審法院之職權行使，原則上應予尊重（
    最高法院85年度臺上字第2446號判決意旨可資參照）。本件
    原審已就刑法第57條揭示之各種量刑條件妥為審酌，並於量
    刑之理由中明確斟酌被告前無刑案犯罪紀錄，犯後坦承犯行
    ，態度尚可，及其犯罪動機、目的、手段、所生危害、販出
    次數等情，以為刑之量定之準據，其所量定之刑，既非顯然
    不當，自難認為違法，是被告上訴意旨另請求從輕量刑云云
    ，僅係就原審量刑已審酌之事項反覆爭執，亦無足採。綜上
    ，被告上訴意旨猶執陳詞指摘原判決，均非有理由，應予駁
    回。
據上論結，應依刑事訴訟法第368條，判決如主文。
本案經檢察官李良忠到庭執行職務。
中    華    民    國  100    年    9    月    14    日
                  刑事第二庭審判長法  官  洪光燦
                                  法  官  林恆吉
                                  法  官  宋明蒼
以上正本證明與原本無異。
如不服本判決，應於收受送達後十日內向本院提出上訴書狀，其
未敘述上訴之理由者並得於提起上訴後十日內向本院補提理由書
（均須按他造當事人之人數附繕本）。「切勿逕送上級法院」。
                                  書記官  陳紀語
中    華    民    國  100    年    9    月    14    日
附表（被告王孝元之扣案物）：
┌──┬──────┬────────┬────────┬──────┐
│編號│扣押物品名稱│數      量      │備            註│沒收依據    │
├──┼──────┼────────┼────────┼──────┤
│ 1  │愷他命      │1小包及1大包（驗│在被告王孝元女友│依刑法第38條│
│    │            │餘總淨重 76.2955│蕭惠燕位於臺北市│第1項第1款沒│
│    │            │公克）          │中山區○○○路 2│收          │
│    │            │                │段68巷13號10樓之│            │
│    │            │                │1 住處查獲      │            │
├──┼──────┼────────┼────────┼──────┤
│ 2  │搖頭丸      │2顆             │同上            │與本案無關  │
├──┼──────┼────────┼────────┼──────┤
│ 3  │手機（搭配門│1支             │同上            │毒品危害防制│
│    │號0000000000│                │                │條例第19條第│
│    │號）        │                │                │1項沒收     │
├──┼──────┼────────┼────────┼──────┤
│ 4  │愷他命香煙  │1支（驗餘淨重0.7│同上            │與本案無關  │
│    │            │208公克）       │                │            │
├──┼──────┼────────┼────────┼──────┤
│ 5  │分裝袋      │37小包          │同上            │預備供分裝毒│
│    │            │                │                │品所用之物，│
│    │            │                │                │依刑法第38條│
│    │            │                │                │第1項第2款沒│
│    │            │                │                │收          │
└──┴──────┴────────┴────────┴──────┘
附錄本案論罪科刑法條全文：
毒品危害防制條例第4條：
製造、運輸、販賣第一級毒品者，處死刑或無期徒刑；處無期徒
刑者，得併科新臺幣2 千萬元以下罰金。
製造、運輸、販賣第二級毒品者，處無期徒刑或7 年以上有期徒
刑，得併科新臺幣1 千萬元以下罰金。
製造、運輸、販賣第三級毒品者，處5 年以上有期徒刑，得併科
新臺幣7 百萬元以下罰金。
製造、運輸、販賣第四級毒品者，處3 年以上10年以下有期徒刑
，得併科新臺幣3 百萬元以下罰金。
製造、運輸、販賣專供製造或施用毒品之器具者，處1 年以上7
年以下有期徒刑，得併科新臺幣1 百萬元以下罰金。
前5項之未遂犯罰之。